【裁判字號】    89,訴,2833
【裁判日期】    891230
【裁判案由】    違反槍砲彈藥刀械管制條例
【裁判全文】
台灣台中地方法院刑事判決                        八十九年度訴字第二八三三號
    公  訴  人  臺灣臺中地方法院檢察署檢察官
    被      告  甲○○
    選任辯護人  張居德
右列被告因違反槍砲彈藥刀械管制條例案件，經檢察官提起公訴（八十九年度偵字第
一七六九三號），本院判決如左：
    主    文
甲○○未經許可持有其他可發射子彈具有殺傷力之手槍，處有期徒刑壹年貳月，併科
罰金新臺幣壹萬元，罰金如易服勞役，以新臺幣玖佰元即銀元佰元折算壹日。
扣案仿COLT廠改造45手槍壹枝（槍枝管制編號0000000000）沒收。
    事    實
一、甲○○前曾於民國（下同）八十三年六月十六日因違反麻醉藥品管理條例案，經
    本院判處有期徒刑六月，如易科罰金，以三百元折算一日確定，於八十三年十月
    二十八日送監執行，於八十四年四月十一日執行完畢（不構成累犯）。詎仍不知
    悔改，於八十九年七月二十日，在台中市○○路五十六號其所經營之「雲百合茶
    坊」內，以新台幣（下同）一萬五千元之價格，向年籍不詳綽號「阿照」之成年
    男子，購入仿COLT廠半自動手槍製造之具有殺傷力之改造45手槍一支，及不具殺
    傷力之子彈三顆，將之藏放在「雲百合上茶坊」內，嗣並於八十九年七月二十七
    日攜帶上開改造45手槍、子彈到台中縣大肚上試射二顆，惟均無法擊發，遂將上
    開改造45手槍，及其餘一顆子彈攜回，並以報紙包裏後，藏放於上開「雲百合茶
    坊」之廚房後方石桌下。嗣因警方接獲線報檢舉甲○○私藏槍、彈，經警於八十
    九年八月十七日凌晨一時許，在台中市○村○路○○○路口查獲甲○○，再於同
    日凌晨一時二十分許，帶同甲○○至台中市○○路五十六號其所經營「雲百合茶
    坊」之廚房後方石桌下，查扣得上開改45手槍一枝（槍枝管制編號0000000000）
    、子彈一顆。
二、案經台中市警察局第一分局移送台灣台中地方法院檢察署檢察官偵查起訴。
    理    由
一、右揭事實，業據被告甲○○於警、偵訊及本院審理時，坦承不諱，並有仿COLT廠
    半自動手槍製造之改造45手槍一枝、子彈一顆扣案足資佐證。而扣案之手槍、子
    彈經送請內政部警政署刑事警察局鑑驗結果，「一送鑑改造45手槍壹枝（槍枝管
    制編號0000000000），認係以仿COLT廠半自動手槍製造之玩具槍換裝車通之金槍
    管改造而成，滑套及槍身握把材質為金屬，機械性能良好，具發射子彈功能，認
    具殺傷力。二送鑑改造子彈壹顆，認係玩具槍金屬彈殼加裝鋼珠（直徑約 6mm）
    組合而成之改造子彈，經試射無法擊發，依現狀認不具殺傷力。」，亦有內政部
    警政署刑事警察局八十八年九月五日刑鑑字第一二七三三五號鑑驗通知書一紙在
    卷可稽。此外，並有搜索扣押筆錄一紙、照片一幀在卷可按。至於被告及選任辯
    護人雖辯稱：本件警方為查緝毒品而搜索雲百合茶坊時，並不知悉有槍枝之事實
    ，係被告自行帶同警方前往查獲，符合自首之規定云云。惟查，本件證人即警員
    張國華於本院審理時到庭證述：「我們之前有線報說他有吸毒也有槍枝，我們跟
    蹤他們的車，在一家超市前面，他們開車停下來，我們下車攔查，我們先在駕駛
    座的腳踏板找到一包安非他命，後來把他帶回他開的泡沫紅茶店搜索，我們在櫃
    台的抽屜搜到海洛因，我們就告訴他有人說你有槍枝叫他拿出來，被告說沒有，
    後來我們依序找過廚房後，開門到後花園，就在石桌底下找到該把用紙包的槍。
    當時被告好像說槍不是他的好像是朋友寄放的，有問被告彈夾在哪裡，被告說試
    射的時候丟掉了。」等語，如是，被告即因持有槍枝、子彈遭人檢舉，為警所注
    意，僅未被查獲而已，嗣經警方跟蹝後，先行查獲毒品（所涉違反毒品危害防制
    條例另由檢察官偵辦中），經警主動質問槍枝何在後，始帶同取出槍枝、子彈，
    是以被告即經警方對之產生懷疑，且有確切證據證明被告持有槍枝、子彈，從而
    ，尚難認為被告之行為，符合自首減刑之要件。事證明確，被告右揭犯行，洵堪
    認定。
二、按改造45手槍屬於槍砲彈藥刀械管制條例第四條第一項第一款之其他可發射子彈
    具殺傷力之槍枝。核被告所為，係犯槍砲彈藥刀械管制條例第十一條第四項之未
    經許可持有可發射子彈具殺傷力之槍砲罪。爰審酌被告有違反麻醉藥品管理條例
    之不良素行，經執行完畢，不知戒慎警惕，明知槍彈乃屬管制物品，且社會上充
    斥槍枝，危害治安極為嚴重，為政府所嚴加取締，竟仍向他人購買而持有，助長
    槍枝流動，其行為對社會安全威脅不輕，然以其犯後坦承犯行，頗有悔意，態度
    良好等一切情狀，量處如主文所示之刑，並諭知罰金如易服勞役之折算標準，以
    資懲儆。扣案之仿COLT廠改造45手槍一枝，係違禁物，應依刑法第三十八條第一
    項第一款之規定併予宣告沒收。至於另扣案之子彈一顆，經鑑驗結果，不具殺傷
    力，爰不予宣告沒收，併予敘明。
三、又槍砲彈藥刀械管制條例第十九條雖規定犯同條例第七條至第十一條、第十二條
    第一項至第三項、第十三條第一項至第三項之罪，經判處有期徒刑者，應於刑之
    執行完畢或赦免後，令入勞動場所強制工作三年。惟查，本件被告僅係向他人購
    買前開改造45手槍一枝，未持以為其他犯罪之用，顯無預防矯治其社會危險性之
    必要，故其情節，如依該規定處以強制工作，顯不符比例原則，爰依司法院大法
    官會議解釋釋字第四七一號解釋意旨，不予諭知令入勞動場所強制工作，亦併此
    敘明。
據上論斷，應依刑事訴訟法第二百九十九條第一項前段、槍砲彈藥刀械管制條例第十
一條第四項，刑法第十一條前段、第四十二條第二項、第三十八條第一項第一款，罰
金罰鍰提高標準條例第二條，現行法規所定貨幣單位折算新台幣條例第二條，判決如
主文。
中      華      民      國    八十九    年     十二     月     三十     日
                                台灣台中地方法院刑事第四庭
                                    法  官  顏    世    傑
右正本證明與原本無異。
如不服本判決，應於判決送達後十日內，向本院提出上訴狀（應附繕本）。
                                    書記官
中      華      民      國      九十    年       一     月 二     日
附錄本案論罪科刑法條：
槍砲彈藥刀械管制條例第十一條第四項：
  未經許可，持有、寄藏或意圖販賣而陳列第一項所列各式槍砲者，處一年以上七年
  以下有期徒刑，併科新臺幣七百萬元以下罰金。


司法院資訊處製作；財團法人民間司法改革基金會備份。
